臺灣高雄地方法院刑事判決　　　　　　　　　　　　　九十一年度簡上字第六四號
　　上　訴　人　甲○○
　　即　被　告
右列上訴人因違反電子遊戲場業管理條例案件，不服臺灣高雄地方法院高雄簡易庭九
十年度雄簡字第一四七八號中華民國九十一年一月二日第一審判決（聲請案號：九十
年度偵字第二一一一六號），提起上訴，本院判決如左：
    主  文
上訴駁回。
    事  實
一、甲○○曾於民國九十年間，因賭博案件，經本院判處有期徒刑三月，於九十年四
    月卅日易科罰金執行完畢，仍不知悔改，復未依電子遊戲場業管理條例規定，向
    主管機關高雄市政府辦理電子遊戲場業之營利事業登記，即基於營業之犯意，自
    九十年七月九日起，在高雄市○○區○○街卅四號，其所經營之「鹽埕遊藝場」
    ，擺設其所有如附表所示之電子遊戲機具共計六十九台，供不特定人為娛樂遊戲
    ，而違規經營電子遊戲場業。嗣於同年八月八日下午九時卅分許，在上址為高雄
    市政府聯合稽查人員當場查獲。
二、案經高雄市政府移送臺灣高雄地方法院檢察署檢察官偵查聲請簡易判決處刑。
    理  由
一、訊據上訴人即被告甲○○，固坦承於前開時、地，擺設前開電子遊戲機，經營電
    子遊戲場業行為，惟矢口否認有何違反電子遊戲場業管理條例犯行，辯稱：伊經
    營該電子遊戲場有申請營利事業登記證，該登記證之「營業項目」雖登記為「遊
    樂園業」，但伊曾請示高雄市政府建設局該登記證是否得經營電子遊戲場業，而
    建設局並未答覆伊，伊因而認為可以經營云云。經查，被告在上址擺設前開電子
    遊戲機，經營電子遊戲場業之情，有高雄市政府聯合稽查紀錄表一紙及現場照片
    五張附卷可證，且為被告所自承。而被告在上址營業被查獲時，所申請之營利事
    業登記證其「營業項目」為「遊樂園業」，亦為被告所自承，並有高雄市政府高
    市建二商字第一三三八一三一二號之營利事業登記證附卷可稽。另查，被告曾於
    八十九年七月間，在同一地址申請「營業項目」為「電子遊戲場業」之營利事業
    登記證，而經營電子遊戲場業，因涉犯賭博罪，而為高雄市政府撤銷營利事業登
    記證，事後再在原址申請「營業項目」為「遊樂園業」繼續經營之情，有高雄市
    政府警察局鹽埕分局九十年十月十七日高市警鹽分行字第一○八七三號函一紙在
    卷可稽，且為被告所不否認，是被告對於經營電子遊戲場業須向主管機關申請「
    營業項目」為「電子遊戲場業」登記證一事，顯然知情，而被告卻於「營業項目
    」為「電子遊戲場業」之營利事業登記證遭撤銷後，仍以「營業項目」為「遊樂
    園業」之登記證經營電子遊戲場業，其辯稱：不知不能經營云云，顯不可採，是
    其違反電子遊戲場業管理條例之犯行，洵堪認定。
二、核被告所為，係違反電子遊戲場業管理條例第十五條之未依電子遊戲場業管理條
    例規定辦理營利事業登記者，不得經營電子遊戲場業之規定，應依同條例第二十
    二條之規定處斷。另被告曾因賭博案件，經本院判處有期徒刑三月，於九十年四
    月卅日易科罰金執行完畢，此有臺灣高等法院被告全國前案紀錄表在卷可憑，其
    於五年以內再犯上開法定本刑為有期徒刑以上之罪，為累犯，應依刑法第四十七
    條規定，加重其刑。另查獲如附表所示之電子遊戲機具共計六十九台，係被告所
    有供犯罪所用之物，雖查獲時未據扣案，然亦不能證明業已滅失，仍應依刑法第
    三十八條第一項第二款規定，併予宣告沒收。審酌被告犯罪之動機、目的、犯罪
    所生之危害及犯罪後之態度等一切情狀，認原審適用電子遊戲場業管理條例第二
    十二條、刑法第十一條前段、第四十七條、第三十八條第一項第二款及罰金罰鍰
    提高標準條例第二條規定（原審漏引刑法第四十一條第一項），量處被告有期徒
    刑六月，並諭知易科罰金之折算標準，且將附表所示被告所有供本件犯罪所用之
    電子遊戲機六十九台宣告沒收，其認事用法，均無不合，量刑亦屬妥適（另原審
    判決事實及理由欄敘及機台內共計新臺幣二百三十元之硬幣，係被告犯罪所得之
    物，應宣告沒收云云，然經查本案並未查獲何犯罪得，原審判決主文亦未將此部
    分宣告沒收，此部分顯係贅述），上訴人以前開理由執以上訴，為無理由，應予
    駁回。
據上論斷，依刑事訴訟法第四百五十五條之一第一項、第三項、第三百六十八條，判
決如主文。
本案經檢察官李門騫到庭執行職務。
中      華      民      國    九十一    年      五      月    二十九    日
                              臺灣高雄地方法院刑事第六庭
                                  審判長法  官  趙  家  光
                                        法  官  洪  榮  家
                                        法  官  邱  明  弘
右正本證明與原本無異。
不得上訴。
                                        書記官  顏  平  國
中    華    民    國      九十一      年      五      月      二十九    日
附錄法條：
電子遊戲場業管理條例第十五條
未依本條例規定辦理營利事業登記者，不得經營電子遊戲場業。
電子遊戲場業管理條例第二十二條
違反第十五條規定者，處行為人一年以下有期徒刑、拘役或科或併科新台
幣五十萬元以上二百五十萬元以下罰金。
附    表：
電子遊戲機名稱      機台數        電子遊戲機名稱       機台數
滿貫大亨            十三          魔術帽                 二
孔雀王二代           一           蜂王                   五
水果精靈             五           黑傑克                 一
沙漠風暴             三           賽馬                   一
鑽石列車             三           戰國風雲               一
滿貫福星             三           王家馬站               二
王牌                 三           春秋二代               一
王冠迷               三           益智類遊戲機          十八
千禧財神             四
